臺灣高雄地方法院民事裁定　九十三年監字第一九六號
　　聲　請　人　乙○○
　　聲　請　人　甲○○
　　相　對　人　丙○○○
右當事人間聲請指定監護人事件，本院裁定如左：
    主      文
指定聲請人乙○○為禁治產人丙○○○（女，民國○○年○○月○○○日生，身分證
統一編號：Ｚ000000000號）之監護人。
程序費用由禁治產人負擔。
    理      由
一、按「禁治產人之監護人，依左列順序定之：一  配偶。二  父母。三  與禁治產
    人同居之祖父母。四  家長。五  後死之父或母以遺囑指定之人。不能依前項規
    定定其監護人時，由法院徵求親屬會議之意見選定之」，「無前條規定之親屬，
    或親屬不足法定人數時，法院得因有召集權人之聲請，於其他親屬中指定之。親
    屬會議不能召開或召開有困難時，依法應經親屬會議處理之事項，由有召集權人
    聲請法院處理之。親屬會議經召開而不為或不能決議時，亦同」，民法第一千一
    百十一條、第一千一百三十二條定有明文。
二、本件聲請意旨略以：聲請人乙○○、甲○○均為相對人丙○○○（女，民國○○
    年○○月○○○日生，身分證統一編號：Ｚ000000000號）之子女，相
    對人因心神失常，業經本院於九十一年六月二十日以九十一年度禁字第八七號民
    事裁定宣告禁治產確定，由相對人當時之配偶陳萬民依法擔任監護人。詎陳萬民
    已於九十三年四月十二日與相對人離婚，相對人已無法定監護人，且親屬會議召
    開顯有困難，爰為相對人之最佳利益，依法聲請本院指定聲請人乙○○為相對人
    之監護人等語。
三、經查：相對人已於九十三年四月十二日與陳萬民離婚，且其父母、祖父母均已過
    世，又無家長及後死之父或母以遺囑指定之人，而依法應召集親屬會議之成員均
    年事已高、少有聯繫，實際上召開親屬會議顯有困難，且相對人現由聲請人二人
    實際照護等情，此據聲請人二人陳明在卷，並提出本院九十一年度禁字第八七號
    民事裁定、戶籍謄本為證，本院上證據資料所示，聲請人之主張應堪信實。本院
    審酌聲請人二人為相對人之子女，為有利害關係之人，屬民法第一千一百二十九
    條所定之親屬會議有召集權人，相對人既無上開民法第一千一百十一條第一項各
    款之法定監護人，召開親屬會議又顯有困難，而聲請人乙○○既為相對人之實際
    照顧者，若由聲請人乙○○擔任相對人之監護人，對其權利之保障應為妥適，並
    符合相對人之最佳利益。準此，爰依首揭法律規定，並依聲請人之聲請，由本院
    指定聲請人乙○○擔任相對人之監護人，負責護養及治療其身體。
四、依非訟事件法第八條第一項但書，裁定如主文。
中　　　華　　　民　　　國　　九十三　　年　　　九　　　月　　二十二　　日
                              臺灣高雄地方法院家事法庭
~B法　　　官　黃悅璇
右為正本係照原本作成。
如對本裁定抗告須於裁定送達後十日內向本院提出抗告狀。
中　　　華　　　民　　　國　　九十三　　年　　　九　　　月　　二十三　　日
~B法院書記官　王治華
